---
output: github_document
---

<!-- README.md is generated from README.Rmd. Please edit that file -->

```{r setup, include = FALSE}
knitr::opts_chunk$set(
  collapse = TRUE,
  comment = "#>",
  fig.path = "man/figures/README-",
  out.width = "100%"
)
```

# DcardR

DcardR 的主要功能在於使大量爬取 Dcard 內容的過程簡化，並以四個 function 為主要內容：

(1) dcardPostContent() 方便用以爬取文章內容本身，
(2) dcardCommentContent() 用以爬取留言內容，
(3) dcardBoardContent() 爬取一個板的相關內容，
(4) dcardForumInfo() 則提供 Dcard 各個板的綜觀內容。

下方附有各個 function 的使用範例與介紹。

## Installation

要下載 DcardR，請在 console 輸入以下指令：

``` r
library(devtools)
install_github("b05102139/DcardR")
```

## Example

以下範例介紹如何爬取10篇感情板中的文章。dcardPostContent() 允許輸入想要爬取的板名，想要爬取的數量，是否使用熱門排名（否則使用發表時間作為爬名），以及爬完每篇文章後的休眠時間（以1秒為基礎設定，但要加快或變慢的話也可以輸入比1更小或更大的數字，但要小心爬得比1快有可能爬幾下就被API擋住）。爬取過程會顯示於 console，幫助確認進度：

```{r}
library(DcardR)

relationship_100 <- dcardPostContent("relationship", 10, by_popular = F, rate_limit = 1)
```

爬取內容大約如下：

```{r}
library(magrittr) # pipe function
library(knitr) # to help display the dataframe as a table

head(relationship_100, 1) %>%
  knitr::kable(format = "html")
```

dcardPostContent() 跟直接用 dcardBoardContent() 爬取的差異在於，前者會回報全文，後者則只有文章截選內容，並不完整。若希望文章內容完整者請使用此 function。

留言 (dcardCommentContent()) 與各個板 (dcardBoardContent()) 的爬取也類似以上過程，可以直接參考。唯 dcardForumInfo() 直接使用即可，不需輸入額外資訊，若想知道各個板大致的狀況或者板名（因為上面幾個 function 需要輸入英文板名），可以打開來參考：

```{r, results = 'hide'}
dcardForumInfo()
```

